最高法院刑事判決　　　　　　　九十六年度台非字第二四八號
上　訴　人　最高法院檢察署檢察總長
被　　　告　甲○○
上列上訴人因被告詐欺案件，對於台灣台中地方法院中華民國九
十五年十二月十一日第一審確定判決（九十五年度易字第三四一
一號，起訴案號：台灣台中地方法院檢察署九十五年度偵字第二
二五五二號），認為部分違法，提起非常上訴，本院判決如下：
    主  文
原判決關於諭知累犯部分撤銷。
甲○○所犯幫助詐欺罪，處有期徒刑參月，如易科罰金，以新台
幣壹仟元折算壹日。
    理  由
非常上訴理由稱：「按受徒刑之執行完畢，或一部之執行而赦免
後，五年以內故意再犯有期徒刑以上之罪者，為累犯，加重本刑
至二分之一，刑法第四十七條第一項定有明文。查本件被告甲○
○前於民國八十九年間因贓物案件，經台灣嘉義地方法院判處有
期徒刑三月確定，於九十年二月七日易科罰金執行完畢，此有台
中地方法院檢察署刑案資料查註紀錄表在卷可憑。距離被告以故
意再犯本案有期徒刑以上之詐欺罪犯罪時間之九十五年八月十六
日，業已逾五年以上，故本案並不符合上開刑法規定累犯之要件
甚明。原確定判決不察，遽對被告依累犯予以論科，並予加重其
刑，其判決顯屬違背法令。案經確定，且不利於被告。爰依刑事
訴訟法第四百四十一條、第四百四十三條提起非常上訴，以資糾
正及救濟」等語。
本院按：判決不適用法則或適用不當者，為違背法令，刑事訴訟
法第三百七十八條定有明文。又受徒刑之執行完畢或一部之執行
而赦免後，五年以內故意再犯有期徒刑以上之罪者，為累犯，加
重本刑至二分之一，刑法第四十七條第一項定有明文。是依上開
規定，倘曾受有期徒刑之執行完畢，必須於五年以內，故意再犯
有期徒刑以上之罪者，始能論以累犯。本件被告甲○○前於八十
九年間因贓物案件，經台灣嘉義地方法院判處有期徒刑三月確定
，於九十年二月七日易科罰金執行完畢，有台灣台中地方法院檢
察署刑案資料查註紀錄表在卷可憑。距被告本件故意再犯詐欺罪
之犯罪時間九十五年八月十六日，已逾五年以上，並不符合上開
刑法規定累犯之要件。乃原確定判決疏未注意，遽謂被告係五年
內故意再犯本件有期徒刑以上之詐欺罪，而依累犯規定予以論科
，並加重其刑，自有判決適用法則不當之違法。案經確定，且於
被告不利，非常上訴意旨執以指摘，洵有理由，應由本院將原判
決關於諭知累犯部分撤銷，另行判決如主文第二項所示，以資糾
正。復按非常上訴應以原判決所認定之犯罪事實為基礎，審核原
判決適用法令有無違誤；至於事實之認定，乃屬事實審法院之職
權，非常上訴審自無從過問。本件原判決所確認之詐欺犯罪事實
及其他部分，非常上訴意旨既未加以指摘，非本院所得審究；附
此敘明。
據上論結，應依刑事訴訟法第四百四十七條第一項第一款，刑法
第三十條第一項、第二項、第三百三十九條第一項、第四十一條
第一項前段、刑法施行法第一條之一，判決如主文。
中　　華　　民　　國　九十六　年　　九　　月  二十八  日
                      最高法院刑事第十一庭
                          審判長法官  林　永　茂
                                法官  洪　文　章
                                法官  蘇　振　堂
                                法官  蕭　仰　歸
                                法官  何　菁　莪
      本件正本證明與原本無異
                                      書  記  官
中　　華　　民　　國　九十六　年　　十　　月　　三　　日
                                                 H
附錄論罪科刑法條：
刑法第三百三十九條第一項：
意圖為自己或第三人不法之所有，以詐術使人將本人或第三人之
物交付者，處五年以下有期徒刑、拘役或科或併科一千元以下罰
金。
